臺灣士林地方法院民事簡易判決
110年度湖簡字第1384號
原      告  陳仕培  
被      告  顧景渝  

訴訟代理人  陳佳鴻律師
複代理人    王紫倩律師
上列當事人間請求損害賠償事件，經本院刑事庭裁定（110年度
審附民字第267號）移送前來，本院於民國110年11月22日言詞辯
論終結，判決如下：
    主  文
被告應給付原告新臺幣5,000元，及自民國110年5月4日起至清償
日止，按週年利率5%計算之利息。
原告其餘之訴駁回。
本判決原告勝訴部分得假執行。
原告其餘假執行之聲請駁回。
    事實及理由
一、原告經合法通知，未於言詞辯論期日到場，核無民事訴法第
    386條各款所列情形，爰依被告聲請，由其一造辯論而為判
    決。
二、原告起訴主張：兩造為設在臺北市○○區○○路0段00號屈臣氏
    商店之同事。被告於民國109年7月5日19時3分許，在上址為
    避免顧客久候，乃逕行以原告之員工帳號進行結帳作業，經
    原告伸手要在結帳面板上登出時，竟基於傷害之犯意，徒手
    揮開原告，造成原告右側手腕抓挫傷約2×0.2公分。支出醫
    療費用、診斷書費用共新臺幣（下同）1,200元，且因此受
    有事發當日薪資損失1,000元，另為本件訴訟支出諮商費、
    出庭來回交通費及辯護人申請延期等費用共43,660元，嗣後
    原告精神亦承受相當之痛苦，自得請求被告賠償慰撫金8萬
    元（以上合計125,860元），爰依侵權行為之法律關係提起
    本件訴訟。並聲明：（一）被告應給付原告125,860元，及
    自110年3月29日起至清償日止，按週年利率15%計算之利息
    。（二）願供擔保，請准宣告假執行。
三、被告則以：被告不爭執本院110年度審簡字第270號判決（下
    稱系爭判決）之認定，惟原告於上開時、地，自被告後方突
    然伸手，致被告下意識撥開其手，足認原告對本件傷害結果
    亦與有過失，應依民法第217條第1項規定減輕被告之賠償責
    任。另本件原告傷勢輕微，無休養一日之必要；請求醫療費
    用，亦未提出相關單據以佐，此部分請求均無理由。又原告
    主張支出諮商費、交通費及辯護人申請延期等費用共43,660
    元，原告迄未證明為本案而生之損害，則其請求顯屬無據。
    至請求慰撫金部分，因本件被告並未傷及原告臉部或具有重
    要功能性之部位，故除身體確受有經微程度痛苦外，應不致
    造成原告受有精神上之痛苦。並聲明：原告之訴駁回。
四、本院之判斷：
（一）按因故意或過失，不法侵害他人之權利者，負損害賠償責
      任，民法第184條第1項前段定有明文。原告主張被告於上
      開時、地，有徒手傷害原告之情事，致原告受傷乙節，有
      系爭判決在卷可稽，被告不爭執系爭判決所認定事實（見
      本院卷第39頁），依上開規定，即應負損害賠償責任。
（二）原告所受損害金額之判斷：
    1.醫療費用部分：原告主張支出醫療費用及診斷書費共1,20
      0元，惟迄未提出相關單據為證，則原告請求被告賠償此
      部分之就診醫療費用，即非可採。
    2.薪資損失部分：原告主張其因本件事故受有當日薪資損失
      1,000元等語，然原告就此部分亦未提出請假單據供本院
      審酌，無法確知原告受有何薪資損失及與本件事故之因果
      關係，尚難准許。
    3.為本件訴訟支出諮商費、交通費及辯護人申請延期等費用
      共43,660元：此部分縱認原告確有支出，然乃原告行使訴
      訟權而應自行負擔之訴訟成本，是其要求被告負擔，洵屬
      無據，並不能許。
    4.精神損害賠償部分：按不法侵害他人之身體、健康、名譽
      、自由、信用、隱私、貞操，或不法侵害其他人格法益而
      情節重大者，被害人雖非財產上之損害，亦得請求賠償相
      當之金額。民法第195條第1項前段定有明文。查，原告既
      因被告本件侵權行為受有體傷，其因而受有精神上損害，
      足堪確認，故其依上開規定，請求被告賠償慰撫金，洵屬
      有據。復按精神慰撫金核給之標準固與財產上損害不同，
      然非不可斟酌雙方身分資力與加害程度，及其他各種情形
      核定相當數額（最高法院51年度台上字第223號判決要旨
      參照）。本院審酌原告108、109年度年度所得各約20萬元
      上下、名下無財產；被告為高職畢業、現無業，108、109
      年度年度所得各約40萬餘元等情，業經被告陳明及本院依
      職權查詢兩造之稅務電子閘門財產所得調件明細表在卷可
      稽（見限制閱覽卷）。另斟酌案發當時及事故發生後等一
      切情狀，認原告就其因本件事故所生傷害請求被告賠償其
      精神上之損害在5,000元範圍內，應屬適當，為有理由，
      逾前開金額之請求，則屬過高，不應准許。
（三）次按損害之發生或擴大，被害人與有過失者，法院得減輕
      賠償金額或免除之。民法第217條第1項定有明文。被告辯
      稱原告本件亦有過失云云，惟依被告於偵查中所自述：「
      告訴人當時確實有說要先登出她的帳號，但當時流程已經
      做到一半」、「告訴人確實有伸手過來，我也有將她的手
      揮開」（見臺灣士林地方檢察署109年度偵字第17423號卷
      第41頁），足認原告當時僅伸手欲自行登出帳號，難認有
      何過失而為本件事故發生之共同原因，則徒憑被告上開所
      辯，尚難為有利於被告之認定。
（四）末按給付無確定期限者，債務人於債權人得請求給付時，
      經其催告而未為給付者，自受催告時起，負遲延責任，其
      經債權人起訴而送達訴狀，或依督促程式送達支付命令，
      或為其他相類之行為者，與催告有同一之效力。遲延之債
      務，以支付金錢為標的者，債權人得請求依法定利率計算
      之遲延利息。但約定利率較高者，仍從其約定利率。應付
      利息之債務，其利率未經約定，亦無法律可據者，週年利
      率為百分之五。民法第229條第2項、第233條第1項、第20
      3條亦分別著有明文。查，本件原告之請求屬給付無確定
      期限者，且未舉證證明有為催告給付及約定利率之情事，
      故其請求經准許部分，併請求自110年5月4日起（本件起
      訴狀繕本送達之日為110年5月3日，見附民卷第7頁）至清
      償日止，按週年利率5%計算之遲延利息，為有理由，逾上
      開範圍，於法無據。
五、從而，原告依侵權行為之法律關係，請求被告給付原告5,00
    0元及自110年5月4日起至清償日止，按週年利率5%計算之利
    息部分，為有理由，應予准許，逾此範圍，則無理由，應予
    駁回。又本件係適用簡易訴訟程序，所為被告敗訴部分應依
    職權宣告假執行。原告之聲明，僅為促使本院依職權發動，
    自無庸為准駁之諭知。至原告敗訴部分，其假執行之聲請即
    失其依據，應併予駁回。
六、本件事證已臻明確，兩造其餘攻擊防禦方法及證據，經審酌
    後，認對於判決結果均無影響，爰不一一論述，併此敘明。
七、本件損害賠償事件乃刑事附帶民事訴訟，由本院刑事庭移送
    前來，迄本院言詞辯論終結止，當事人並無任何裁判費或其
    他訴訟費用之支出，自無諭知訴訟費用負擔之必要。
中　　華　　民　　國　　110 　年　　12　　月　　6 　　日
                  內湖簡易庭  法  官  林銘宏
本件為正本係照原本作成。
如不服本判決，應於送達後20日內，向本院提出上訴狀並應記載
上訴理由，表明關於原判決所違背之法令及其具體內容與依訴訟
資料可認為原判決有違背法令之具體事實，如於本判決宣示後送
達前提起上訴者，應於判決送達後20日內補提上訴理由書（須附
繕本）。
中　　華　　民　　國　　110 　年　　12　　月　　6 　　日
                              書記官  許秋莉